【裁判字號】    92,交易,88
【裁判日期】    920821
【裁判案由】    公共危險
【裁判全文】
臺灣臺北地方法院刑事判決                          九十二年度交易字第八八號
    公  訴  人  臺灣臺北地方法院檢察署檢察官
    被      告  甲○○  男，五.
右列被告因公共危險案件，經檢察官提起公訴（九十二年度偵字第一二三四號），本
院判決如左：
    主    文
甲○○服用酒類，不能安全駕駛動力交通工具而駕駛，處有期徒刑陸月，如易科罰金
，以佰元折算壹日。
    事    實
一、甲○○曾於民國九十年一月七日、二月十七日、四月十三日、九十一年六月十九
    日四度因飲用酒類達不能安全駕駛動力交通工具程度而駕駛，分別經臺灣臺北地
    方法院臺北簡易庭、臺灣士林地方法院、臺灣苗栗地方法院苗栗簡易庭判處罰金
    六千元、二萬五千元、拘役五十日及有期徒刑四月確定，分別於九十年八月十三
    日、十一月九日、九十一年三月十四日、十一月十八日繳清罰金或易科罰金執行
    完畢（尚不構成累犯），猶不知悔改，於九十一年七月八日晚間飲用酒類，明知
    其已因服用酒類，達不能安全駕駛動力交通工具之程度，仍於翌日凌晨零時二分
    許，駕駛動力交通工具車牌號碼ＩＣ－二五一三號自用小客車，沿臺北市○○○
    路行駛，行經該路段與長春路口，因對員警指揮及交通號誌無反應或遲緩，駕駛
    判斷力顯然欠佳，且有蛇行、車身搖擺不定、轉彎半徑過大或過小等駕駛操控力
    欠佳情形，為警攔停並進行呼氣酒精濃度檢測，甲○○於九十一年七月九日凌晨
    零時二分許之呼氣酒精濃度為０‧六八亳克＼公升，因而發覺上情。
二、案經臺北市政府警察局中山分局報請臺灣臺北地方法院檢察署檢察官偵查起訴。
    理    由
一、訊據被告甲○○對於右揭犯罪事實均坦承不諱，核與呼氣酒精濃度檢測單、臺北
    市政府警察局舉發違反道路交通管理事件通知單、刑法第一百八十五條之三案件
    測試觀察紀錄表所載相符；其中被告於九十一年七月九日凌晨零時二分許之呼氣
    酒精濃度為０‧六八亳克＼公升，駕駛車輛行進中有對員警指揮及交通號誌無反
    應或遲緩，駕駛判斷力顯然欠佳，蛇行、車身搖擺不定、轉彎半徑過大或過小等
    駕駛操控力欠佳情形，且查獲、測試或訊問過程中，有含糊不清，注意力無法集
    中，呆滯木僵情事，亦經現場處理員警當場觀察、測試後記載明確，有呼氣酒精
    濃度檢測單、刑法第一百八十五條之三案件測試觀察紀錄表附卷可按。
二、按刑法第一百八十五條之三規定所謂「不能安全駕駛」，係抽象危險犯，並不以
    發生具體危險為必要，對於呼氣酒精濃度已達每公升０．五五毫克（０．五五亳
    克＼公升）以上，肇事率為一般正常人之十倍，認為已達不能安全駕車之標準，
    此業經法務部八十八年五月十八日以法八八檢字第００一六六九號函告週知，應
    為絕對不能安全駕駛動力交通工具；而就醫學文獻所知，酒精對人體造成之影響
    ，於呼氣時酒精濃度達每公升０‧二五毫克（約合體內血液中酒精濃度五０亳克
    ＼公升或百分之零點零五）即會輕度中毒，造成輕度協調功能降低，呼氣酒精濃
    度達每公升０‧五毫克時（約合體內血液中酒精濃度一００亳克＼公升或百分之
    零點一）屬輕到中度中毒症狀，出現反應較慢、感覺減低、影響駕駛之狀況，又
    飲酒後一小時許，其體內血液酒精濃度可達最高，飲酒一小時後其體內之酒精濃
    度隨即消減，此亦分別有行政院國軍退除役官兵輔導委員會臺北榮民總醫院八十
    八年八月五日（八八）北總內字第二六八六八號函、八十八年十月二十六日（八
    八）院賓文廉字第一三四０七號臺灣高等法院函附台北醫學院附設醫院精神科主
    任蔡尚穎「酒精對人體生理與行為之影響」一文可據。本件被告於九十一年七月
    八日晚間飲用酒類達呼氣酒精濃度０‧六八亳克＼公升程度，仍於翌日凌晨零時
    二分許，駕駛動力交通工具車牌號碼ＩＣ－二五一三號自用小客車，且車輛行進
    中有對員警指揮及交通號誌無反應或遲緩，駕駛判斷力顯然欠佳，蛇行、車身搖
    擺不定、轉彎半徑過大或過小等駕駛操控力欠佳情形，為警查獲、測試或訊問過
    程中，復有含糊不清，注意力無法集中，呆滯木僵情事，業如前述，被告呼氣酒
    精濃度已逾０．五五亳克＼公升，且顯已因酒後注意力、反應力、平衡感、操控
    力、穩定性均降低，應認已達不能安全駕駛動力交通工具之程度。則本件事證明
    確，被告犯行洵堪認定，應依法論科。
三、核被告所為，係犯刑法第一百八十五條之三服用酒類不能安全駕駛動力交通工具
    而駕駛罪。爰審酌被告曾於九十年、九十一年間四度因飲用酒類達不能安全駕駛
    動力交通工具程度而駕駛，分別經本院臺北簡易庭、臺灣士林地方法院、臺灣苗
    栗地方法院苗栗簡易庭判處罰金六千元、二萬五千元、拘役五十日及有期徒刑四
    月確定，有臺灣高等法院被告全國前案紀錄表在卷可佐，仍不知悔改，五度飲用
    酒類達不能安全駕駛程度而駕駛動力交通工具，漠視公權力及往來人車生命、身
    體、財產安全，惡性非輕，而酒精成分對人之意識能力具有不良影響，超量飲酒
    後會導致對週遭事務之辨識及反應能力較平常狀況薄弱，被告服用酒類達注意力
    、反應力、平衡感、操控力、穩定性、駕駛能力均降低、顯然不能安全駕駛之程
    度，仍駕駛動力交通工具自用小客車，對一般往來之人車均生高度危險性，但犯
    後坦承犯行、非無悔意，且尚未因酒後駕車肇事致人死傷等一切情狀，認檢察官
    請求判處有期徒刑十月，似有過重，量處如主文所示之刑，及諭知如易科罰金之
    折算標準，以資懲儆。
據上論斷，應依刑事訴訟法第二百九十九條第一項前段，刑法第一百八十五條之三、
第四十一條第一項前段，罰金罰鍰提高標準條例第二條，判決如主文。
本案經檢察官呂朝章到庭執行職務。
中      華      民      國    九十二    年      八      月    二十一    日
                              臺灣臺北地方法院交通法庭
                                      法  官  洪  文  慧
右正本證明與原本無異。
如不服本判決，應於判決送達後十日內向本院提出上訴狀（應抄附繕本）。告訴人或
被害人如對於本判決不服者，應具備理由請求檢察官上訴，其上訴期間之計算係以檢
察官收受判決正本之日期為準。
                                      書記官  江  虹  儀
中      華      民      國    九十二    年      八      月    二十一    日


司法院資訊處製作；財團法人民間司法改革基金會備份。
